【裁判字號】    95,易,38
【裁判日期】    950217
【裁判案由】    竊盜
【裁判全文】
臺灣臺中地方法院刑事判決                95年度易字第38號
公  訴  人  臺灣臺中地方法院檢察署檢察官
被      告  戊○○
                    （現另案於臺灣臺中監獄執行中）
上列被告因竊盜案件，經檢察官提起公訴（九十四年度偵字第一
八四九九號、九十四年度偵字第一九五五九號），被告於本院準
備程序就被訴事實為有罪之陳述，經本院合議庭裁定改行簡式審
判程序，判決如下：
    主    刑文
戊○○連續竊盜，處有期徒刑壹年。扣案之機車鑰匙支，沒收
。
    犯罪事實
一、戊○○不思以一己之力循由正當途徑獲取財物，而基於意圖
    為自己不法所有之概括犯意，先後多次為下列竊盜行為：
  (一)民國九十四年十月三十一日十四時許，在臺中縣大甲鎮李綜
    合醫院附近，見該處停放丁○○所有之車牌號碼ＩＺＺ－七
    三一號重型機車一輛（該車係於八十九年六月十五日十二時
    許在臺中縣大肚鄉○○路電信局對面路旁遭不詳之成年人竊
    取後使用），即以自備之機車鑰匙一支插入該重型機車電門
    發動該重型機車後騎走，而竊取丁○○上開重型機車一輛。
    嗣於九十四年十一月二日十七時四十分許，戊○○騎乘該重
    型機車搭載不知情之張朝雄欲前往臺中縣大甲鎮某夜市，途
    經臺中縣大甲鎮○○路○段六一號之臺亞大安加油站時，戊○○有事下車打電話，張朝雄則先將該重型機車騎至加油站
    旁等候戊○○，嗣因該重型機車未懸掛車牌，為警攔檢盤查
    ，並扣得丁○○前開重型機車一輛（已發還）及戊○○所有
    作為其竊車所用之機車鑰匙一支，戊○○見狀則趁機逃逸。
  (二)九十四年十一月二十六日八、九時許，在臺中縣大甲鎮○○
    路與中山路口，見甲○○○所有之車牌號碼ＮＮＴ－九八六
    號重型機車一輛停放該處，戊○○即以自備之機車鑰匙一支
    插入該重型機車電門發動該重型機車後騎走，而竊取甲○○○上開重型機車一輛。
  (三)九十四年十一月二十七日九時許，在臺中縣大甲鎮鎮○路三
    號前，見己○○所有車牌號碼ＭＡＺ－五○七號重型機車一
    輛停於該處，戊○○即以自備之機車鑰匙一支插入該重型機
    車電門發動該重型機車後騎走，而竊取己○○上開重型機車
    一輛。
  (四)九十四年十一月二十七日十四時許，在臺中縣大雅鄉○○○
    路二三號丙○○○住處騎樓前，見丙○○○所有之大型電鑽
    二支、小型電鑽一支、電動彎鋸一支、電動打釘機四支、電
    動蚊子槍二支、木頭打孔機一支、電動磨砂機一台、空氣槍
    雙腳五支、空氣槍單腳二支、電動刨木機一台、磨砂紙一箱
    、鐵釘一箱、裝潢零件工具箱一個、氣動風車一台、木頭打
    洞機一台、電鑽一支、大型電動打釘機三支及手提袋一個等
    物置於騎樓前未上鎖之櫃內，戊○○即以徒手將丙○○○所
    有大型電鑽二支、小型電鑽一支、電動彎鋸一支、電動打釘
    機四支、電動蚊子槍二支、木頭打孔機一支、電動磨砂機一
    台、空氣槍雙腳五支、空氣槍單腳二支、電動刨木機一台、
    磨砂紙一箱、鐵釘一箱及裝潢零件工具箱一個，總價值新臺
    幣（下同）共計七萬五千元之電鑽等物品，搬至其所竊得之
    己○○所有車牌號碼ＭＡＺ－五○七號重型機車踏板上，得
    手後騎車至臺中市○○路與廣福路口，將所竊得之財物，以
    七千元之代價販售予不知情之某成年中古商。
  (五)戊○○變賣其自丙○○○處所竊得之財物後，復承前開竊盜
    之概括犯意，於九十四年十一月二十七日十六時許，騎車返
    回丙○○○住處，將丙○○○其餘置於櫃內之氣動風車一台
    、木頭打洞機一台、電鑽一支、大型電動打釘機三支及手提
    袋一個等物，以徒手將該電動風車一台置於所竊得之車牌號
    碼ＭＡＺ－五○七號重型機車踏板上，且就其餘之木頭打洞
    機一台、電鑽一支、大型電動打釘機三支置於該手提袋內，
    而為竊取之行為，於得手後欲騎車離去時，為丙○○○發現
    報警查獲，扣得戊○○所竊得之ＭＡＺ－五○七號重型機車
    一輛（已發還）、電動風車一台、木頭打洞機一台、電鑽一
    支、大型電動打釘機三支及手提袋一個（已發還），及戊○○所有供其竊取前開機車所用之機車鑰匙一支。戊○○隨後
    帶同警員起出其所竊得甲○○○之車牌號碼ＮＮＴ－九八六
    號重型機車一輛（已發還），並扣得戊○○所有供其竊取機
    車所用之機車鑰匙一支。
二、案經臺中縣警察局大甲分局、臺中縣警察局豐原分局分別第
    報請臺灣臺中地方法院檢察署檢察官偵查起訴。
    理    由
一、訊據被告戊○○對於前揭犯罪事實均坦承不諱，並經被害人
    丁○○、己○○、丙○○○於警詢時指述甚詳，且據證人乙○○於警詢時證述明確，並有照片二十四張、贓證物保管單
    四份、現場圖一份、車輛車牌失竊作業－查獲車輛認可資料
    資料三份、現場圖一份附於偵查卷可稽，復有機車鑰匙三支
    扣案可資佐證。而被告竊取前開犯罪事實欄所示之重型機車
    及電鑽等物既遂，其顯有為自己不法所有之意圖。被告之自
    白核與事實相符，事證明確，其犯行洵堪認定。
二、核被告所為，係犯刑法第三百二十條第一項之竊盜罪。被告
    所為先後五次竊盜犯行，時間緊接，犯罪構成要件相同，顯
    係基於概括之犯意反覆為之，為連續犯，應依刑法第五十六
    條之規定，論以一罪，並加重其刑。又被告為犯罪事實欄一
    、(五)之犯行前，已先將犯罪事實欄一、(四)犯行中所竊得之財
    物先行找尋買主變賣處理完畢後，始返回被害人吳蔡彩玉住
    處再行竊，依一般社會健全觀念，在時間差距上，可以分開
    ，在刑法評價上，各具獨立性，是被告先後二次至吳蔡彩玉
    住處行竊之行為皆可獨立成罪，應屬連續犯，公訴人認被告
    就前開犯罪事實欄一、(四)、(五)所示犯行為接續犯，尚有未洽
    ，附此敘明。爰審酌被告犯罪之動機、目的、手段、前已因
    犯竊盜罪經判處有期徒刑十月，惟仍一再竊取他人財物，危
    害社會治安甚鉅，並被告犯後坦認犯行、犯罪所得亦非鉅額
    ，且多經被害人於案發後領回等一切情狀，量處如主文所示
    之刑。扣案機車鑰匙三支，為被告所有供其犯本案所用之物
    ，此據被告供陳明確，爰依刑法第三十八條第一項第二款之
    規定宣告沒收，併予敘明。
據上論斷，應依刑事訴訟法第二百七十三條之一第一項、第二百
九十九條第一項前段，刑法第五十六條、第三百二十條第一項、
第三十八條第一項第二款，罰金罰鍰提高標準條例第一條前段，
判決如主文。
中    華    民    國    95    年     2    月    17    日
                  刑事第六庭    法  官  戴博誠
上正本證明與原本無異。
如不服本判決，應於送達後十日內向本院提出上訴狀（須附繕本
），上訴於臺灣高等法院臺中分院。
                                書記官  鄭淑英
中    華    民    國    95    年     2    月    17    日
【附錄論罪科刑法條】
刑法第三百二十條第一項：
意圖為自己或第三人不法之所有，而竊取他人之動產者，為竊盜
罪，處五年以下有期徒刑、拘役或五百元罰金。


司法院資訊處製作；財團法人民間司法改革基金會備份。
